tests/pxcompounds.yaml
Config:
  hfst:
    App: hfst-optimised-lookup
    Gen: ../kaz.autogen.hfst
    Morph: ../kaz.automorf.hfst


Tests:
  "отбасы cases":
    отбасы<n><nom> : отбасы
    отбасы<n><acc> : отбасын
    отбасы<n><gen> : отбасының
    отбасы<n><loc> : отбасында
    отбасы<n><abl> : отбасынан
    отбасы<n><dat> : отбасына
    отбасы<n><ins> : отбасымен

  "отбасы possessed forms":
    отбасы<n><px1sg><nom> : отбасым
    отбасы<n><px2sg><nom> : отбасың
    отбасы<n><px2pl><nom> : отбасыңдар
    отбасы<n><px3sp><nom> : отбасы
    отбасы<n><px1pl><nom> : отбасымыз
    отбасы<n><px2sg><frm><nom> : отбасыңыз
    отбасы<n><px2pl><frm><nom> : отбасыңыздар

  "отбасы px3 with cases":
    отбасы<n><px3sp><nom> : отбасы
    отбасы<n><px3sp><acc> : отбасын
    отбасы<n><px3sp><gen> : отбасының
    отбасы<n><px3sp><loc> : отбасында
    отбасы<n><px3sp><abl> : отбасынан
    отбасы<n><px3sp><dat> : отбасына
    отбасы<n><px3sp><ins> : отбасымен

  "ауа райы cases":
    ауа райы<n><nom> : ауа райы
    ауа райы<n><acc> : ауа райын
    ауа райы<n><gen> : ауа райының
    ауа райы<n><loc> : ауа райында
    ауа райы<n><abl> : ауа райынан
    ауа райы<n><dat> : ауа райына
    ауа райы<n><ins> : ауа райымен

  "ауа райы possessed forms":
    ауа райы<n><px1sg><nom> : ауа райым
    ауа райы<n><px2sg><nom> : ауа райың
    ауа райы<n><px2pl><nom> : ауа райыңдар
    ауа райы<n><px3sp><nom> : ауа райы
    ауа райы<n><px1pl><nom> : ауа райымыз
    ауа райы<n><px2sg><frm><nom> : ауа райыңыз
    ауа райы<n><px2pl><frm><nom> : ауа райыңыздар

  "ауа райы px3 with cases":
    ауа райы<n><px3sp><nom> : ауа райы
    ауа райы<n><px3sp><acc> : ауа райын
    ауа райы<n><px3sp><gen> : ауа райының
    ауа райы<n><px3sp><loc> : ауа райында
    ауа райы<n><px3sp><abl> : ауа райынан
    ауа райы<n><px3sp><dat> : ауа райына
    ауа райы<n><px3sp><ins> : ауа райымен
